【裁判字號】    95,訴,720
【裁判日期】    950929
【裁判案由】    違反毒品危害防制條例
【裁判全文】
臺灣屏東地方法院刑事判決
95年度訴字第720號
公  訴  人  臺灣屏東地方法院檢察署檢察官
被      告  甲○○
上列被告因違反毒品危害防制條例案件, 經檢察官提起公訴（95
年度毒偵字第1023號）, 本院裁定以簡式審判程序審理, 判決如
下：
    主  文
甲○○施用第一級毒品, 處有期徒刑柒月。扣案第一級毒品海洛
因壹包（淨重零點零捌公克, 空包裝重零點貳肆公克）沒收銷燬
之。
    事  實
一、甲○○前於民國93年間, 因施用毒品案件, 經法院裁定送觀
    察勒戒後, 因認無繼續施用毒品傾向, 而於93年7 月9 日釋
    放, 並由臺灣屏東地方法院檢察署檢察官於同日以93年度毒
    偵字第696 號為不起訴處分確定。詎其不知悔改, 又於前揭
    觀察勒戒執行完畢釋放後5 年內, 基於施用第一級毒品海洛
    因之犯意, 於95年6 月16日10時許, 在屏東縣東港鎮鎮○路
    115 之7 號住處, 以針筒注射之方式, 施用海洛因1 次。嗣
    於95年6 月17日15時30分許, 甲○○在屏東縣東港鎮○○路
    上, 因形跡可疑為警盤查, 甲○○一時心虛, 將其持有、預
    備供自己施用之海洛因毒品1 包（淨重0.08公克, 空包裝重
    0.24公克）棄置路旁, 旋為警發覺而查獲並扣得該包海洛因
    毒品。
二、案經屏東縣警察局東港分局報請臺灣屏東地方法院檢察署檢
    察官偵查起訴。
    理  由
一、上揭事實業據被告甲○○於警詢、偵查及本院審理中坦承不
    諱, 且其為警查獲時所採集之尿液, 經送臺灣檢驗科技股份
    有限公司濫用藥物實驗室檢驗結果, 確呈可待因陽性及嗎啡
    陽性反應; 扣案白粉1 包經送法務部調查局鑑定結果, 亦認
    含有第一級毒品海洛因成分, 其淨重為0.08公克（空包裝重
    0.24公克）, 此分別有上開公司之濫用藥物尿液檢驗報告（
    編號：KＺ000000000000）、屏東縣警察局東港分局毒品案件
    涉嫌人尿液採證編號姓名對照表及法務部調查局調科壹字第
    240004235 號鑑定通知書各1 分在卷可稽, 足證被告自白與
    事實相符。此外, 被告曾因施用毒品, 於93年間受觀察勒戒
    執行完畢, 並由臺灣屏東地方法院檢察署檢察官為不起訴處
    分確定等情, 有臺灣高等法院被告前案紀錄表附卷供憑, 是
    以本件事證已臻明確, 被告犯行堪以認定。
二、按海洛因為第一級毒品, 毒品危害防制條例第2 條第2 項第
    1 款定有明文。被告因施用毒品, 於受觀察勒戒執行完畢後
    5 年內再度施用海洛因毒品, 核其所為係犯毒品危害防制條
    例第10條第1 項之施用第一級毒品罪, 其持有毒品之行為為
    施用毒品之犯行所吸收, 不另論罪。爰審酌被告之智識程度
    , 前科素行（卷附臺灣高等法院被告前案紀錄表參照）, 本
    件犯罪之動機、施用毒品之方式、前經觀察勒戒後, 仍無視
    毒品對身心之危害而再度施用, 足見其戒毒意志薄弱, 惟於
    偵、審程序中坦承犯行, 態度尚稱良好等一切情狀, 量處如
    主文所示之刑, 以資懲儆。扣案第一級毒品海洛因1 包, 為
    查獲之毒品, 其包裝袋則衡情已與毒品沾黏, 難以析離, 故
    應將其整體視為毒品, 併依毒品危害防制條例第18條第1 項
    前段規定諭知沒收銷燬之。
三、公訴意旨另以: 被告甲○○基於施用第一級毒品之犯意, 自
    95年5 月上旬某日起至95年6 月16日前某日止前, 在屏東縣
    東港鎮鎮○路115 之7 號住處, 連續施用第一級毒品海洛因
    多次（前開論罪科刑之施用毒品犯行除外）, 認此部分行為
    亦涉有毒品危害防制條例第10條第1 項之施用第一級毒品罪
    嫌。惟按, 被告之自白, 不得作為有罪判決之唯一證據, 仍
    應調查其他必要之證據, 以察其事實是否與事實相符, 刑事
    訴訟法第156 條第2 項定有明文。經查: 公訴人認被告涉有
    此部犯嫌, 乃以被告於警、偵訊中之自白及上開尿液檢驗報
    告為主要論據。惟被告於警詢及本院審理中均僅陳稱其於上
    開時段「約每2 、3 天用1 次海洛因毒品」, 是其犯罪次數
    、時間及地點均欠明確, 因此尚難據其自白, 認定其施用毒
    品之有無或其次數。又卷附尿液檢驗報告, 依目前之科學鑑
    定技術, 僅能證明被告曾於採尿前3 天內施用海洛因毒品,
    至於其施用之次數、時間及採尿前3 天內以外之時間是否吸
    食毒品, 均無從自該檢驗報告得知, 故亦不能以卷附之尿液
    檢驗報告證明被告曾自95年5 月上旬某日起至95年6 月16前
    某日止, 在前揭論罪科刑部分以外之時間曾施用海洛因毒品
    多次。是以, 公訴人以被告內容欠缺明確之自白證明被告犯
    行, 自有未合。此外, 復查無其他證據證明被告確有公訴人
    所指此部犯行, 惟公訴意旨認此部分與前揭論罪科刑部分乃
    屬連續犯, 為裁判上一罪, 爰不另為無罪之諭知。
據上論斷, 應依刑事訴訟法第273 條之1 第1 項、第299 條第1
項前段, 毒品危害防制條例第10條第1 項、第18條第1 項前段,
刑法第11條前段, 判決如主文。
中    華    民    國    95    年    9    月    29     日
                  刑事第四庭    法  官  王以齊
以上正本證明與原本無異。
如不服本判決應於收受本判決送達後十日內向本院提出上訴書狀
，其未敘述上訴理由者，並得於提起上訴後十日內向本院補提理
由書狀（均須按他造當事人之人數附繕本）「切勿逕送上級法院
」
中    華    民    國    95    年    9    月    29     日
                                書記官  盧姝伶
附錄本判決論罪科刑法條：
毒品危害防制條例第10條第1 項
施用第一級毒品者, 處6 月以上5年以下有期徒刑。


司法院資訊處製作；財團法人民間司法改革基金會備份。
